# 请教往来款重分类问题

提问人：acaeric 时间：2013-01-08 16:17:44
对于往来款重分类，是调表不调账的，主要是为了更好的反映公司的资产和负债。 那么，对于该种现象应该如何调整，A公司设置了不同的分公司，各分公司业务不同，且处于某省的不同市，B公司在业务过程中，对A公司的各分公司均有业务发生，B公司日常核算时根据业务性质放在各不同科目中核算，往来账户设置为：A公司本部、A公司 1 分公司、A公司 2 分公司、等。 那么，在B公司编制报表，进行往来款重分类过程中，应该如何处理。需要将上述A公司本部、A公司 1 分公司、A公司 2 分公司、等各账户统一按照“A公司”来汇总，仅反映一个账户的余额，还是按照企业的设置来分别列示？ 如果，A公司本部、A公司 1 分公司、A公司 2 分公司、等分公司的业务相同呢，又应该怎样处理呢？
谢谢各位指教！

回答人：chenyiwei
这是金融资产和金融负债能否抵销列报的问题。一般情况下，业务内容、结算对象不同，且无权或者不打算采用净额抵销方式结算的，则不同性质、对应不同分支机构的往来款项就不应抵销或者合并列示。

提问人：cgxx168 时间：2015-09-09 21:53:52
陈版， 重分类只是对列报的调整，并不是对明细项目发生数的调整。对一个明细项目进行审核确定之后，才能谈得上是否要在列报时需要重分类。个人理解审定数应针对账面发生、余额，而重分类针对列报，应该是先审定账面，后考虑列报现在的问题是，但是我们现在在审计时所有的底稿都是把审定数放在重分类之后。这样处理对吗？ 我很糊涂！

回答人：chenyiwei
我们发表审计意见的对象是客户的报表而不是账簿，因此对重分类事项的审计涉及到对报表项目余额的审定，而不仅仅是审定客户的帐户余额。从这个意义上讲目前的做法还是合理的。

提问人：cgxx168 时间：2015-09-10 07:28:19
老师能不能理解重分类的调整是针对报表进行的？

回答人：chenyiwei
一般往来的重分类是可以这样理解，调表不调账的。但不排除存在其他情况，如其他综合收益重分类到损益就是必须调账的。关键是对“重分类”有一个确切的界定，现在会计和审计上对这个概念的定义和理解就不同。